臺灣高等法院刑事判決　　　　　　　　　　　　　九十一年度上易字第三０四七號
　　上　訴　人　臺灣板橋地方法院檢察署檢察官
　　被　　　告　戊○○　男　二.
　　　　　　　　丁○○　男　十.
右上訴人因被告竊盜等案件，不服臺灣板橋地方法院九十一年度易字第一九二０號，
中華民國九十一年十月二日第一審判決（起訴案號：臺灣板橋地方法院檢察署九十一
年度偵字第八九四八號、第一二０九七號），提起上訴，本院審理中由檢察官移送併
辦（併辦案號：台灣板橋地方法院檢察署九十一年偵字第一九五三０號即九十一年偵
字第一八八六九號），本院判決如左：
    主  文
原判決關於竊盜部分撤銷。
戊○○、丁○○共同連續攜帶兇器竊盜，戊○○，累犯，處有期徒刑拾月；丁○○處
有期徒刑捌月。
扣案之螺絲起子壹支沒收。
    事  實
一、戊○○曾於民國（下同）八十九年度因違反毒品危害防制條例案件，經臺灣板橋
    地方法院以八十九年度重簡字第七八二號判決判處有期徒刑三月確定，於九十年
    五月二十五日執行完畢，詎仍不知悔改，基於意圖為自己不法所有之犯意，於九
    十一年三月二十七日下午一時許，在臺北縣三重市○○街七十號前，見甲○○所
    有之車牌號碼Ｚ五─五三八一號自小貨車停放路旁，該車車門未上鎖，徒手開啟
    車門竊取甲○○放置於駕駛座上之手提包一只（內有客戶帳單四十餘張、支票四
    紙，其中一紙為陳嘉蕙所簽發付款行為臺北銀行天母分行、面額新台幣《下同》
    二萬四千元之支票），得手後將該手提包丟棄，持其中面額二萬四千元之支票至
    三重郵局溪尾支局提示而處分該贓物，惟因甲○○已將上開支票掛失止付而未兌
    現。又戊○○與其弟丁○○基於共同意圖為自己不法之所有概括犯意，戊○○並
    基於前述概括之犯意，於九十一年五月十三日中午十二時十五分許，在臺北縣三
    重市○○○路一一七號前，由丁○○持石頭砸毀乙○○所有之車牌號碼ＣＧ─九
    一三七號自用小客車右前車門玻璃，戊○○則在旁接應把風，由丁○○入車內竊
    取該車之ＣＤ換片箱得手，足以生損害於乙○○。戊○○、丁○○復於同年月十
    四日凌晨一時三十分許，在臺北縣三重市○○路○段一六Ｏ號前，由戊○○持不
    詳人所有之滅火器砸毀蕭界政所有之車牌號碼Ｊ八─六二八二號自小客車左前車
    門玻璃，丁○○則在旁把風，由戊○○探頭入車內竊取蕭界政所有之行動電話一
    支，足以生損害於蕭界政。因路人鄭俊得報警而查獲戊○○及丁○○，警方並扣
    得丁○○變賣處分前開竊得之ＣＤ換片箱（變賣得款五百元）所花費賸餘款項五
    十二元。
二、戊○○、丁○○基於前述不法所有之概括犯意，於九十一年九月二十四日十六時
    三十分許至十七時三十分許，在台北縣三重市○○○○道荷花公園停車場，攜帶
    戊○○所有在客觀上足以殺傷人身體之兇器螺絲起子一支，由丁○○在旁把風，
    戊○○以該螺絲起子為工具，破壞停放路邊車窗玻璃後竊取車內財物之方法，連
    續竊取謝紹唐所有二Ｎ─六四一二號車內之高速公路回數票（面值四十元）五張
    、蔡順昌所有ＩＮ─七六０七號車內佛珠一串、姜梅英所有ＨＶ─七九四二號車
    內高速公路回數票（面值三十八元）十五張、面值四十元十一張等財物，嗣於九
    十一年九月二十四日十七十三十分許，經警於前揭地點當場查獲，並自戊○○及
    丁○○身上扣得手錶二支、佛珠乙串、高速公路回數票（面值三十八元）十五張
    、（面值四十元）十六張及作案工具螺絲起子乙支。
三、案經被害人乙○○、蕭界政告訴，及由臺北縣政府警察局三重分局報請臺灣板橋
    地方法院檢察署檢察官偵查起訴暨由臺北縣政府警察局三重分局移送台灣板橋地
    方法院檢察署檢察官移送併辦（戊○○、丁○○以螺絲起子破壞謝紹唐、蔡順昌
    、姜梅英車子玻璃部分，該三人均未表示告訴，又戊○○另外傷害己○○及毀損
    丙○○超商店面玻璃部分，經原審判處應執行拘役九十日，因戊○○及檢察官均
    未對該二罪部分上訴，已確定）。
    理  由
一、訊據被告戊○○坦承於右揭時、地分別竊取甲○○置於車內之手提包、持滅火器
    砸毀蕭界政所有車牌號碼Ｊ八─六二八二號自小客車左前車門玻璃之事實，惟矢
    口否認有何共同竊取乙○○所有ＣＤ換片箱及竊取蕭界政所有之行動電話犯行。
    質之被告丁○○坦承有於右揭時、地竊取乙○○所有ＣＤ換片箱及與被告戊○○
    共同持滅火器砸毀蕭界政所有上開車輛車門玻璃之事實，然矢口否認有何共同竊
    取蕭界政所有之行動電話犯行。經查：
    (一)右揭事實，業據告訴人甲○○、乙○○、蕭界政於於警、偵訊及原審審理時（
      甲○○僅於警訊及原審審理時）指訴綦詳（見偵字第一二０九七號卷第三頁至
      第四頁、偵字第八九四八號卷第十三頁至第十五頁、第十七頁至第十八頁，原
      審卷第六十七頁至第七十頁），並據證人朱巧玉於警、偵訊及原審審理時與證
      人鄭俊得於偵查及原審審理時證述明確（見偵字第八九四八號卷第十六頁、第
      四十五頁至第四十六頁，原審卷第七十頁至第七十一頁），且被告戊○○確係
      持前開竊得之面額二萬四千元之支票至三重郵局溪尾支局提示，有掛失止付票
      據提示人資料查報表、三重郵局九十一年九月九日儲00000000─六號
      函附卷足佐（見偵字第一二０九七號卷第七頁，原審卷第五十四頁至第五十五
      頁），此外，復有被告丁○○變賣處分前開竊得ＣＤ換片箱所花費賸款項五十
      二元扣案可資佐證（見同上卷第二十二頁），足認被告前開自白部分與事實相
      符，均可採信。
    (二)至被告戊○○與被告丁○○共同竊取ＣＤ換片箱犯行，業據證人己○○證述明
      確，其於偵查中指稱「我是九十一年五月十七日中午，乙○○車子停在我店附
      近，我剛好在店門口看到丁○○偷乙○○車子之ＣＤ換片箱，未偷成，第三次
      戊○○與丁○○一起來，由戊○○遮住我的視線，由丁○○下手行竊．．」（
      見偵字第八九四八號卷第四十頁反面及第四十一頁）；於原審審理時指述「（
      問：有無見過在場的二位被告？）有的，在三重市○○○路，當時我在做生意
      ，被告二人在偷音響，壹個把風、壹個偷，第一、二次沒有偷走，第一次在偷
      的時候，我與客人在做生意時，我抬頭起來一定會看到被告，被告以為我在看
      他，當時丁○○拿東西砸破車窗，在拉扯車窗玻璃碎片，被告發現我看到，他
      就走了，第二次回來要偷，發現被我發現，沒有偷走，他騎腳踏車走，第三次
      被告叫他哥哥來，戊○○在我店門前一直罵我，怕我看到，還用手擋住，偷完
      之後，從我店門口拿花盆進我店裡砸我，第二次拿椅子砸我．．」（見原審卷
      第六十七頁至第六十八頁），是被告戊○○辯稱伊沒有把風云云，顯係飾卸之
      詞，不足採信。
    (三)又被告二人共同竊取蕭界政所有之行動電話犯行，亦據告訴人蕭界政指述明確
      ，其稱「（問：車號多少？）Ｊ八─六二八二，我的車子是駕駛座的玻璃被砸
      破，車門被撞壞，車內的手機遺失了」、「（問：最後一次看到手機是何時？
      ）那支手機都是放在車上，我約五月十三日晚上九點多離開我的車子，是隔天
      凌晨一點多時員工通知我的，我去看車子時，車子已經被砸破，手機也不見了
      ，駕駛座上放有一支滅火器，我認為車子是被滅火器砸破的」，及證人朱巧玉
      結證屬實，其證稱「我在三和路、重陽路開飲食店，我去便利商店買東西回來
      時，我看到被告戊○○拿滅火器從我老闆車子的駕駛座車窗砸下去，丁○○站
      在旁邊，我就回去跟我老闆說，我老闆就是蕭界政」（見原審卷第六十九頁至
      第七十頁）。被告二人既自承共同持滅火器砸毀告訴人蕭政界所有車牌號碼Ｊ
      八─六二八二號自小客車駕駛座旁之車窗，而告訴人蕭界政於九十一年五月十
      三日晚上九時至十時間將其所有之上開車輛（車內並放置行動電話一支）停放
      在路旁後，甫經三小時（其間該車並未遭人破壞）即遭被告二人以滅火器砸破
      左前車門玻璃，車內之行動電話隨即不翼而飛，顯見係遭被告竊取，否則被告
      何以無故毀損他人車門玻璃。是被告二人辯稱沒有偷行動電話云云，顯係避就
      之詞，不足採信。
    (四)被告二人於九十一年九月二十四日十六時三十分許至十七時三十分許，在台北
      縣三重市○○○○道荷花公園停車場，攜帶戊○○所有在客觀上足以殺傷人身
      體之兇器螺絲起子一支，由丁○○在旁把風，戊○○以該螺絲起子為工具，破
      壞停放路邊車窗玻璃後竊取車內財物之方法，連續竊取謝紹唐、蔡順昌、姜梅
      英車內財物之事實，業業據被告二人於警訊、偵訊時坦承不諱（見偵字第一八
      八六九號卷第九頁反面、第十三頁反面、第三十四頁反面），核與被害人謝紹
      唐、蔡順昌、姜梅英於警訊供述情節相符（見偵字第一八八六九號卷第十六頁
      至十九頁），並有贓物認領保管單三紙附卷足憑（見偵字第一八八六九號卷第
      二十二頁至二十四頁），被告二人於本院審理時，對此三件犯行亦坦承無異。
    (五)綜上，本件事證明確，被告二人犯行均堪認定。
二、核被告戊○○竊取甲○○所有之手提包（內有支票等物）行為，係犯刑法第三百
    二十條第一項竊盜罪。被告二人砸毀乙○○所有車輛之車門玻璃，並竊取車內之
    ＣＤ換片箱及砸毀蕭界政所有車輛之車門玻璃，並竊取車內之行動電話，均係犯
    刑法第三百二十條第一項竊盜罪及第三百五十四條之毀損罪，就攜帶螺絲起子（
    在客觀上足以殺傷人之身體，屬刑法第三百二十一條第一項第三款所定之兇器）
    竊取謝紹唐、蔡順昌、姜梅英財物部分係犯刑法第三百二十一條第一項第三款之
    罪，被告二人就上開犯行（戊○○單獨竊取甲○○財物部分除外），互有犯意聯
    絡及行為分擔，為共同正犯；被告二人破壞被害人乙○○、蕭界政二人車窗玻璃
    竊取車內財物部分所犯之毀損罪（被害人乙○○、蕭界政對車窗被毀損部分有提
    出告訴，見偵字第八九四八號卷第十五頁反面、第四十一頁）與竊盜二罪間，有
    方法結果之牽連關係，為牽連犯，應從一重之竊盜罪處斷；公訴人認應分論併罰
    ，容有誤會，附此敘明。又其先後多次竊盜（含被告戊○○竊取甲○○所有之手
    提包部分）犯行，時間緊接，所犯罪名相同，顯係出於概括之犯意為之，均為連
    續犯，依刑法第五十六條規定，均從一重之攜帶兇器竊盜罪論，並均加重其刑。
    又公訴人雖未就被告二人所犯犯罪事實欄二部分之犯行起訴，惟該部分之犯行與
    已起訴部分有連續犯之裁判上關係，前已敘明，起訴書未敘及部分，應為起訴效
    力所及，本院自得一併審判。被告戊○○曾有如事實欄所載刑之執行紀錄，有臺
    灣高等法院檢察署刑案紀錄簡覆表在卷可憑，其受有期徒刑執行完畢五年以內再
    犯本件有期徒刑以上之罪，為累犯，依刑法第四十七條規定加重其刑，前述刑之
    加重，有二原因，依刑法第七十條規定，遞加之。
三、就竊盜罪部分，原審對被告二人論罪科刑，固非無見，惟被告二人所犯犯罪事實
    欄二部分之犯行，原審未及併予審酌，原判決即屬無可維持，檢察官提起上訴，
    指摘原判決此部分不當為有理由，應由本院將原判決關於竊盜部分撤銷改判，審
    酌被告二人之素行、犯罪之動機、目的、手段、所生危害及犯後態度等一切情狀
    ，分別量處如主文所示之刑。
據上論斷，應依刑事訴訟法第三百六十九條第一項前段、第三百六十四條、第二百九
十九條第一項前段，刑法第二十八條、第五十六條、第三百二十一條第一項第三款、
第三百五十四條、第五十五條、第四十七條，罰金罰鍰提高標準條例第一條前段，判
決如主文。
本案經檢察官林炳雄到庭執行職務。
中    華    民    國      九十一  年       十二     月      二十四      日
                             臺灣高等法院刑事第二十二庭
                                 審判長法  官  許  正  順
                                       法  官  吳      燦
                                       法  官  林  明  俊
右正本證明與原本無異。
不得上訴。
                                       書記官  蕭  進  忠
中    華    民    國      九十一  年       十二     月      二十六      日
附錄本案論罪科刑法條全文
刑法第三百二十一條
犯竊盜罪而有左列情形之一者，處六月以上、五年以下有期徒刑：
一  於夜間侵入住宅或有人居住之建築物、船艦或隱匿其內而犯之者。
二  毀越門扇、牆垣或其他安全設備而犯之者。
三  攜帶兇器而犯之者。
四  結夥三人以上而犯之者。
五  乘火災、水災或其他災害之際而犯之者。
六  在車站或埠頭而犯之者。
前項之未遂犯罰之。
